【裁判字號】    97,簡上,541
【裁判日期】    970930
【裁判案由】    傷害
【裁判全文】
臺灣高雄地方法院刑事判決             97年度簡上字第541號
上  訴  人
即  被  告  丙○○原名陳春光.
上列上訴人因傷害案件，不服本院民國97年4 月15日97年度簡字
第7427號第一審簡易判決（聲請簡易判決處刑案號：96年度偵字
第26307 號），提起上訴，本院管轄之第二審合議庭判決如下：
    主  文
上訴駁回。
丙○○緩刑貳年。
    事實及理由
一、本判決所引用第一審簡易判決書記載之證據（如附件），有
    關被告以外之人於審判外之言詞或書面陳述部分，亦即證人
    乙○○於警詢之陳述、阮綜合醫院診斷證明書等，業經檢察
    官及被告同意作為本案證據使用，本院審酌該等言詞或書面
    陳述作成時之情況，無何虛偽或其他不當情事，依刑事訴訟
    法第159 條之5 第1 項規定，認具有證據能力，合先敘明。
二、本案經本院審理結果，認第一審簡易判決之認事、用法及量
    刑均無不當，應予維持，並引用第一審簡易判決書（含聲請
    簡易判決處刑書）記載之事實、證據及理由（詳如附件）。
三、被告上訴意旨略以：伊坦承犯行，案發當日伊確實有出拳毆
    打告訴人乙○○，惟伊無何前科，且業已當庭賠付告訴人新
    台幣（下同）5 萬元而達成和解，請求從輕量處等語。經查
    ：
（一）原審認被告所為，係犯刑法第277 條第1 項之傷害罪，並
      審酌被告未以理性、和平之手段與態度解決與告訴人之糾
      紛，竟因細故率然傷害告訴人，所為實屬不該，及告訴人
      所受傷勢，尚未達成和解等一切情狀，量處被告拘役50日
      ，並諭知易科罰金之折算標準，核其認事用法均無違誤，
      量刑亦甚妥適，被告上訴意旨未指摘原判決有何不當之處
      ，其上訴為無理由，應予駁回。
（二）被告未曾因故意犯罪受有期徒刑以上刑之宣告，有臺灣高
      等法院被告前案紀錄表在卷可按，茲念被告因一時衝動而
      觸法，於本院審理中坦承犯行，並當庭給付告訴人5 萬元
      而達成和解，告訴人表示不再追究，不訴請民事賠償等語
      ，堪認被告應有悔悟之意，諒經此偵、審及刑之宣告程序
      ，當知所警惕，本院審酌上情，認尚無逕對初犯且惡性非
      重之被告施以短期自由刑之必要，原審所宣告之刑以暫不
      執行為適當，爰依刑法第74條第1 項第1 款規定，宣告緩
      刑2 年，以啟自新；復斟酌被告所犯情節、與告訴人達成
      調解等情，認並無對前開所宣告之緩刑附加條件之必要，
      併此敘明。
四、據上論斷，應依刑事訴訟法第455 條之1 第1 項、第3 項、
    第364 條、第373 條、第368 條，刑法第74條第1 項第1 款
    ，判決如主文。
本案經檢察官甲○○到庭執行職務。
中    華    民    國    97    年    9     月    30    日
                  刑事第十六庭  審判長法  官  李代昌
                                      法  官  吳芝瑛
                                      法  官  周宛瑩
以上正本證明與原本無異。
如不服本判決，應於判決送達後10日內，向本院提出上訴狀。
中    華    民    國    97    年    9     月    30    日
                                      書記官  彭帥雄
附錄論罪法條：
中華民國刑法第277條
（普通傷害罪）
傷害人之身體或健康者，處 3 年以下有期徒刑、拘役或 1 千元
以下罰金。
犯前項之罪因而致人於死者，處無期徒刑或 7 年以上有期徒刑；
致重傷者，處3 年以上10年以下有期徒刑。


司法院資訊處製作；財團法人民間司法改革基金會備份。
